【裁判字號】    99,易,1126
【裁判日期】    991102
【裁判案由】    詐欺
【裁判全文】
臺灣彰化地方法院刑事判決              99年度易字第1126號
聲  請  人  臺灣彰化地方法院檢察署檢察官
被      告  甲○○
上列被告因詐欺案件，經檢察官聲請以簡易判決處刑（99年度偵
字第7121號），本院認不得逕以簡易判決處刑，改依通常程序審
理，判決如下：
    主  文
本件公訴不受理。
    理  由
一、公訴意旨如附件聲請簡易判決處刑書所載。
二、按已經提起公訴或自訴之案件，在同一法院重行起訴者，應
    諭知不受理之判決，刑事訴訟法第303 條第2 款定有明文。
    次按，所謂一事不再理之重訴禁止原則，係為保障實體裁判
    之安定性，使同一被告就同一訴訟客體事實爭點及法律爭點
    ，不受重複審判而設，故於實質上一罪或裁判上一罪均有適
    用，是具有實質上一罪或裁判上一罪關係之一部犯行經提起
    公訴者，其效力當然及於全部，縱令後之起訴事實較之繫屬
    在先之事實有減縮或擴張之情形，亦不失為同一案件。又刑
    事訴訟法第303 條第2 款規定已經提起公訴或自訴之案件，
    在同一法院重行起訴者，應諭知不受理之判決，係以已經提
    起公訴或自訴之同一案件尚未經實體上判決確定者為限。如
    果已經實體上判決確定，即應依同法第302 條第1 款諭知免
    訴之判決，而無諭知不受理之可言，最高法院60年臺非字第
    173 號判例著有明文。
三、經查，本件被告甲○○於民國98年11月19日，基於幫助詐欺
    之不確定故意，由林世田搭載前往不詳地點之通訊行，申辦
    門號0000000000號等行動電話SIM 卡後，即交予林世田使用
    ，而容任該人及其所屬之詐欺集團成員為詐欺取財犯行時，
    作為撥打電話詐騙之用之犯罪事實，業經本院於99年10月7
    日，以99年度簡字第1702號判決被告幫助犯詐欺取財罪，處
    有期徒刑4 月，判決正本於99年10月18日寄存送達予被告，
    尚未確定等情，有上開判決書、臺灣高等法院被告前案紀錄
    表、及本院洽辦公務紀錄單附卷可稽；而被告提供一行動電
    話門號卡，僅有一幫助之行為，其有數名被害人者，即屬一
    行為觸犯數罪名之想像競合犯（最高法院99年度臺非字第90
    號、98年度臺非字第30號判決意旨參照），是核本件聲請簡
    易判決處刑書所示之被害人雖與上開判決之被害人並不相同
    ，惟二者乃具有想像競合犯之裁判上一罪關係，即屬同一案
    件，揆諸首揭判例意旨及說明，檢察官就此同一案件於本院
    重行起訴，爰不經言詞辯論，逕為不受理之判決。
據上論斷，應依刑事訴訟法第452 條、第303 條第2 款、第307
條，判決如主文。
中    華    民    國    99    年    11    月    2     日
                  刑事第七庭  審判長法  官  葉明松
                                    法  官  黃玉齡
                                    法  官  戰諭威
以上正本證明與原本無異。
如不服本判決應於收受判決後10日內向本院提出上訴書狀，並應
敘述具體理由。其未敘述上訴理由者，應於上訴期間屆滿後20日
內向本院補提理由書( 均須按他造當事人之人數附繕本) 「切勿
逕送上級法院」。
中    華    民    國    99    年    11    月    2     日
                                    書記官  黃當易

司法院資訊處製作；財團法人民間司法改革基金會備份。
